臺灣新北地方法院民事判決
110年度訴字第302號
原      告  傅凱鍵  
訴訟代理人  洪士棻律師
被      告  謝承唐  




訴訟代理人  黃予筠律師
被      告  曾煥棨  


訴訟代理人  吳讚鵬律師
上列當事人間請求損害賠償事件，經本院於民國110年11月30日
言詞辯論終結，判決如下：
    主  文
原告之訴及假執行之聲請均駁回。
訴訟費用由原告負擔。
    事實及理由
一、原告起訴主張：
  ㈠緣訴外人林岱遠投資由原告擔任負責人之訴外人中兆匯科技
    股份有限公司（下稱中兆匯公司），共計新臺幣（下同）3,
    540萬元，後林岱遠稱財務出現困難而反悔，要求退還款項
    ，經與中兆匯公司協商後，同意將3,540萬元作為中兆匯公
    司之債務，嗣後林岱遠將此債權讓與被告乙○○，故原告、訴
    外人即原告配偶林俐吟與被告乙○○簽訂「債務清償契約書」
    ，約定中兆匯公司簽約時清償150萬元，並以中兆匯公司之2
    00萬股清償其中1,300萬元；另原告、林俐吟就中兆匯公司
    積欠被告乙○○2,000萬元債務擔任連帶保證人，並各簽發面
    額為2,000萬元之本票作為擔保，若未於民國108年1月31日
    之前清償，願逕受強制執行。被告乙○○對原告之前揭債權本
    可循正當法律途徑請求或強制執行，詎被告乙○○於108年年
    初找到被告甲○○，並指示被告甲○○對原告以非法暴力手段追
    債，經原告多次表示已經努力籌措後，被告甲○○向原告聲稱
    要洽談還款事宜，約原告於108年8月31日晚間至新北市板橋
    區松柏街33巷之某一房屋見面，原告係單純之生意人，誤信
    被告甲○○所言，且為表示自己有還款誠意，故不疑有他即單
    獨至該處。孰料，被告甲○○在原告到達後，先將原告帶至後
    方小房間，隨即關上房門，經過短暫之對話後，就向原告表
    示因原告拖延還款，所以今天要給原告好看等語，隨即有5
    名男子（乃被告甲○○之手下，其中3名徒手，另2名分持藍波
    刀及手槍，原告不知渠等姓名，當場只聽到被告甲○○叫喚其
    中一人「猴子」）進入該房間，並在被告甲○○指揮下先徒手
    毆打原告，並以利刃威脅不准反抗，另1名持槍小弟則在旁
    以手槍恫嚇原告不許反抗，後亦上前以槍托擊打原告頭部，
    再更以槍械抵住原告口部，使原告不敢反抗，將原告雙手反
    扣（以束帶將原告雙手大拇指緊緊綁住）縛在小房間內之椅
    子上，限制原告之身體行動自由，導致原告受有右側臉部及
    下巴擦傷、頭部鈍傷、右頸部擦傷及挫傷、雙側拇指挫傷等
    傷害。此過程中，被告甲○○撥打微信視訊電話給被告乙○○，
    向被告乙○○報告已依指示向原告追債，且使被告乙○○觀看原
    告遭毆打過程，後並將原告拘禁在該房間內長達約1個小時
    ，直至晚間11時許由被告甲○○使用手機對原告錄影，要求原
    告承諾於108年9月6日要部分還款，才將原告釋放，原告獲
    釋後心裡十分害怕今後自己及家人生命身體之安全，乃決定
    前往林口長庚醫院驗傷，並至警局報警向被告提出刑事告訴
    （現繫屬於臺灣士林地方檢察署109年度他字第5762號）。
    原告於108年8月31日遭被告毆打後，被告甲○○還繼續對原告
    進行追債，且被告甲○○及其手下自108年3月起更輪流至中兆
    匯公司原辦公位址之門口接待處所站崗，原告乃另尋較隱蔽
    、門禁較安全之辦公位址，並讓多數員工改採遠端辦公方式
    上班以保障員工安全。即便原告之外傷已經痊癒，但至今仍
    身心受創甚深，常在半夜驚醒後無法入眠，且中兆匯公司目
    前處於最重要前期研發階段，原告為中兆匯公司核心人物，
    因此事件壓力過大至今無法完全回復正常工作進程，被告之
    行為並已構成刑事犯罪，惡性十分重大，被告自應負損害賠
    償責任。爰依民法第184條、第185條、第195條規定請求被
    告賠償精神慰撫金200萬元等語。
  ㈡並聲明：⒈被告應連帶給付原告200萬元，及自起訴狀繕本送
    達翌日起至清償日止，按週年利率5%計算之利息。⒉願供擔
    保，請准宣告假執行。
二、被告甲○○則以：
  ㈠被告乙○○於109年3月17日讓與700萬元本金債權及依700萬元
    計算之利息債權予被告甲○○，被告甲○○並聲請核發支付命令
    ，經原告異議後，該案件由臺灣臺北地方法院以109年度重
    訴字第1286號清償債務事件審理。被告甲○○與原告間雖有債
    務糾紛，但無原告所指於108年之恐嚇、傷害及妨害行動自
    由等行為，原告提出之證據無法證明原告之傷勢係被告甲○○
    所為。原告於被告甲○○提起前開清償債務事件後，始提起本
    件請求，時間點亦有可疑之處，不能排除原告為拖免債務或
    延滯訴訟，方自導自演，誣指被告甲○○有上開犯行，應駁回
    原告之請求等語，資為抗辯。
  ㈡並聲明：⒈如主文第1項所示。⒉如受不利判決，願供擔保請准
    宣告假執行。
三、被告乙○○則以：
  ㈠原告描述之暴力討債情節，僅為原告片面之詞，與事實並不
    相符，原告提出之驗傷單無法證明該傷勢係由被告甲○○所為
    。退步言之，縱然被告甲○○曾對原告有傷害行為，亦絕非被
    告乙○○所指使，被告間於109年3月17日簽訂（於108年1月13
    日已有契約初稿）之債權讓與契約第9條第2項即有訂立禁止
    暴力條款，原告稱被告乙○○以電話聯絡被告甲○○，並當場指
    示以暴力脅迫之方式向原告請求清償債務，與事實不符。又
    被告乙○○曾於109年3月7日就中兆匯公司已有重大虧損營運
    不佳之情事，向臺灣士林地方法院聲請選派檢查人，被告乙
    ○○有循法律途徑保障自己權利。此外，原告曾以其個人或經
    營之中兆匯公司、訴外人蔓輿資訊科技股份有限公司（下稱
    蔓輿公司）向多名債權人借款之情形，原告之債權人甚多，
    原告所稱因被告甲○○請求清償債務，因而有身心狀況惡化、
    中兆匯公司更換地址、研發進度停頓等情事，亦可能係因其
    他債權人上門請求之結果，與被告未必有所關連，原告請求
    損害賠償並無理由等語，資為抗辯。
　㈡並聲明：⒈如主文第1項所示。⒉如受不利判決，願供擔保請准
    宣告假執行。
四、本院之判斷：
    原告主張其因積欠被告乙○○債務，被告乙○○指示被告甲○○於
    108年8月31日夥同手下對其暴力討債，使其身心受創，被告
    應連帶對其負損害賠償責任等語，被告固未否認兩造間有債
    權債務關係，然就其等有無傷害原告之事實，則以前揭情詞
    置辯。是本件兩造爭執所在厥為：被告有無共同對原告暴力
    討債？經查：
  ㈠按當事人主張有利於己之事實者，就其事實有舉證之責任，
    民事訴訟法第277條前段定有明文。次按共同侵權行為，須
    各行為人之行為皆成立侵權行為為要件，而侵權行為之成立
    ，須行為人因故意過失不法侵害他人權利，亦即行為人須具
    備歸責性、違法性，並不法行為與損害間有因果關係，始能
    成立，且主張侵權行為損害賠償請求權之人，對於侵權行為
    之成立要件應負舉證責任（最高法院109年度台上字第912號
    判決意旨參照）。原告主張遭被告共同暴力討債，惟為被告
    所否認，依前揭說明，自應由原告就其主張之被告共同侵權
    行為之成立要件負舉證責任。
  ㈡原告雖提出其與被告甲○○間手機對話紀錄為佐（見本院卷第3
    25頁至第359頁），觀諸被告甲○○於108年8月31日向原告稱
    「我大概半小時後回程」、「我們約10點好了」、「反正你
    把現在狀況」、「房子狀況講一講」、「我當面跟matt回覆
    」、「我當面講，他有什麼疑問」、「上次那邊好了」、「
    松柏街33巷1號」、「10：00-10：20」、「你不要再遲到」
    、「我11點臺北還有約」，被告則稱「好」、「我到了，看
    錯時間提早一小時」、「這間對吧」，且被告乙○○之英文姓
    名為「Matt」，有被告乙○○服務團隊之網頁資訊可參（見本
    院卷第47頁），可知原告於108年8月31日晚間確實於新北市
    ○○區○○街00巷0號與被告甲○○碰面協商債務，且該債務與被
    告乙○○（即Matt）有關，堪認原告主張其因與被告間有債務
    關係而與被告甲○○於上揭時、地見面，為屬真實。又原告自
    108年9月1日起之手機對話紀錄，雖可見原告於108年9月1日
    稱「有阿跟他說都被打了，再沒有錢來會被殺了」、「被打
    就是暴力討債啦，痛的要命，老婆看到嚇死」、「我臉上有
    傷，不說實話要怎麼解釋」、「我跟Matt有合約欠他錢，我
    就是要想辦法還錢，不過被打就是另外一件事。」、108年9
    月6日稱「上禮拜六你把我叫去你辦公室，又找那幾個人打
    我給Matt視訊看，我現在全身都還在痛。我這邊金主都有在
    進行，請別再用暴力或恐嚇騷擾處理」等情，係表示遭被告
    甲○○毆打、暴力討債及恐嚇騷擾，惟被告甲○○於108年9月1
    日亦回覆稱「你神經唷！」、「你要玩我啊？」、「請問你
    是有病嗎？」「誰打你」，於108年9月6日則回覆稱：「你
    是哪招啊」、「你到底說些聽不懂的」、「哪招啊」，均否
    認原告所述暴力討債之情事，甚且於原告108年9月1日表示
    「我沒要留什麼對話證據這種事」，被告甲○○回稱「是嗎？
    」、「如果要繼續玩，跟我說一聲」，對原告否認刻意於手
    機對話留下紀錄係為日後作為證據乙節有所質疑，故被告甲
    ○○既未於手機對話過程中承認有對原告暴力討債致原告受傷
    ，並且多次否認或質疑原告所述，則前開手機對話紀錄充其
    量僅為原告與被告甲○○之各自陳述，尚無從據此認定原告有
    遭被告甲○○暴力討債之事實存在。
  ㈢原告又提其與訴外人王遐皊、謝承鈞間手機對話紀錄（見本
    院卷第361頁至第369頁），雖可見王遐皊稱「ROY（即原告
    ），抱歉，有人到公司找您，您有約嗎」，原告回稱「Matt
    找的流氓來給我壓力」、「他們這種就是收一個人三千元來
    做樣子的」，以及謝承鈞稱「有三個自動進來公司 剛好Vic
    ky外出門沒有關好」、「這三個人看起來非善類」、「比上
    次蔡小姐那次更誇張」、「看起來是流氓沒錯」等情，然王
    遐皊、謝承鈞並未表示至原告公司之人係何人，原告斯時亦
    未在公司內，故原告稱係被告乙○○即「Matt」所找流氓來公
    司云云，應係原告猜測之詞，難認前往原告經營公司騷擾之
    人確與被告乙○○有關。至於原告固於108年8月31日晚間11時
    11分至林口長庚醫院驗傷，經診斷有右側臉部下巴擦傷、頭
    部鈍傷、右頸部擦傷、右頸部挫傷、雙側拇指挫傷，有原告
    之診斷證明書及受傷照片在卷可憑（見本院卷第33頁至第43
    頁），然此僅能證明原告於前開時、地受有診斷證明書所示
    傷勢，無從得知原告之傷勢如何造成，自亦無從推論係被告
    暴力討債所致，無從為不利於被告之認定。再原告於108年9
    月4日向桃園市政府警察局龜山分局大華派出所報案，指稱
    於108年8月31日晚間10時在新北市○○區○○街00巷0號遭人傷
    害，有該報案三聯單為佐（見本院卷第45頁），惟該案件目
    前尚在偵查中，仍無從證明原告指訴遭被告甲○○夥同手下傷
    害一事為真。而原告提出訴外人侯宜良違反槍砲彈藥刀械管
    制條例案件之刑事判決（臺灣高等法院109年度上訴字第383
    8號，見本院卷第371頁至第376頁），被告甲○○雖曾於該案
    件中就槍枝來源為證述，然此僅能證明被告甲○○與侯宜良有
    交情，與被告甲○○是否夥同侯宜良持槍對原告暴力討債間，
    仍屬二事，故原告主張被告有對其暴力討債之行為，仍難謂
    有據。
五、綜上所述，原告未能舉證於108年8月31日遭被告乙○○指示被
    告甲○○對其暴力討債致其受傷之事實，無法認定被告對原告
    有共同侵權行為。從而，原告依民法第184條、第185條、第
    195條規定請求被告連帶賠償精神慰撫金200萬元及法定遲延
    利息，為無理由，應予駁回。又原告之訴既經駁回，其假執
    行之聲請亦失所附麗，應併予駁回。
六、本件事證已臻明確，兩造其餘之主張、陳述暨攻擊防禦方法
    與證據，經本院斟酌後，認與本件判決結果已不生影響，故
    不一一加予論述，附此敘明。
七、據上論結，原告之訴為無理由，依民事訴訟法第78條，判決
    如主文。
中　　華　　民　　國　 110　　年　　12 　月　　23　　日
               民事第四庭    法　官　莊佩頴
以上正本係照原本作成
如對本判決上訴，須於判決送達後20日內向本院提出上訴狀。如
委任律師提起上訴者，應一併繳納上訴審裁判費。
中　　華　　民　　國　　110 　年　　12　　月　　23　　日
                            書記官　李瑞芝